【裁判字號】    95,訴,2000
【裁判日期】    980817
【裁判案由】    毒品危害防制條例
【裁判全文】
台灣台中地方法院刑事判決              95年度訴字第2000號
公  訴  人  臺灣臺中地方法院檢察署檢察官
被      告  甲○○
                    國民
                   （現在臺灣臺中監獄臺中分監執行中）
上列被告因毒品危害防制條例案件，經檢察官提起公訴（95年度
毒偵字第2409號），並經該署檢察官移請併案審理（95年度毒偵
字第2819號），經本院合議庭裁定，由受命法官依法獨任進行簡
式審判程序判決如下：
    主  文
甲○○連續施用第一級毒品，處有期徒刑拾壹月，扣案之第一級
毒品海洛因壹包淨重○‧一四公克（空包裝重○‧二八公克），
沒收銷燬之，注射針筒壹支，沒收。
    事  實
一、甲○○素行不佳，前曾犯賭博、違反毒品危害防制條例等罪
    （均未構成累犯），甲○○前因施用毒品案件，經送強制戒
    治期滿，由臺灣臺中地方法院檢察署檢察官於民國（下同）
    九十年三月二十六日以九十年度戒毒偵字第一六二號為不起
    訴處分確定。嗣又於九十四年間因施用第一、二級毒品案件
    ，由臺灣臺中地方法院檢察署檢察官提起公訴，經本院以九
    十四年度訴字第一五○九號分別判處有期徒刑十月、四月，
    定應執行刑為有期徒刑一年確定。詎仍不知悔改，甲○○復
    基於施用第一級毒品海洛因之概括犯意，自九十五年二月十
    二日起至同年五月九日止在其台中縣太平市○○路二七八號
    住處，以注射針筒注射血管之方式，連續施用第一級毒品海
    洛因多次，平均一天施用二次。嗣為警於九十五年四月十三
    日晚上二十一時三十分許在台中縣太平市○○○路與太平路
    口被警採尿送驗查獲；再為警於九十五年五月九日晚上二十
    二時許，在臺中縣太平市○○路○段二一三巷二弄十三號前
    二度查獲，並扣得第一級毒品海洛因一包淨重○‧一四公克
    （空包裝重○‧二八公克）及其所有供犯施用第一級毒品海
    洛因所用之注射針筒一支。
二、案經臺中縣警察局霧峰分局報請臺灣台中地方法院檢察署檢
    察官偵查起訴，並經台中縣警察局霧峰分局報請該署檢察官
    移請併案審理。
    理  由
一、按除被告所犯為死刑、無期徒刑、最輕本刑為三年以上有期
    徒刑之罪或高等法院管轄第一審案件者外，於前條第一項程
    序進行中，被告先就被訴事實為有罪之陳述時，審判長得告
    知被告簡式審判程序之旨，並聽取當事人、代理人、辯護人
    及輔佐人之意見後，裁定進行簡式審判程序，刑事訴訟法第
    二百七十三條之一第一項定有明文。本件被告所犯係死刑、
    無期徒刑、最輕本刑為三年以上有期徒刑以外之罪，其於準
    備程序中就被訴事實為有罪之陳述，且經審判長告知被告簡
    式審判程序之旨，並聽取公訴人及被告之意見後，本院合議
    庭認為適宜而裁定由受命法官獨任進行簡式審判程序，合先
    敘明。
二、上揭事實，業據被告甲○○於本院審理時坦承不諱，並有被
    告所有之第一級毒品海洛因一包淨重○‧一四公克（空包裝
    重○‧二八公克）及其所有供犯施用第一級毒品海洛因所用
    之注射針筒一支等物品扣案足資佐證，而該扣案之白色粉末
    一包，經囑託法務部調查局鑑定結果，確屬第一級毒品海洛
    因淨重○‧一四公克（空包裝重○‧二八公克）無訛，此有
    該局九十五年六月九日調科壹字第一二○○一八○三○號鑑
    定通知書一份附卷可參。而被告為警查獲，經警採其尿液送
    請私立中山醫學大學附設醫院藥物濫用檢測中心檢驗結果，
    檢出嗎啡呈陽性反應，此有該檢測中心九十五年五月十八日
    第六五六八三七號尿液篩檢檢驗報告一份在卷可憑，此外，
    復有刑案現場測繪圖一份、相片四張、判決書、前揭臺灣台
    中地方法院檢察署不起訴處分書及被告之刑案資料查註紀錄
    表、臺灣高等法院被告全國前案紀錄表各一紙附卷可稽，足
    認被告甲○○自白，核與事實相符，堪予採信，事證至臻明
    確，被告甲○○違反毒品危害防制條例犯行洵堪認定。
三、按海洛因係毒品危害防制條例第二條第二項第一款所定之第
    一級毒品，不得非法施用，是核被告甲○○所為，係犯毒品
    危害防制條例第十條第一項之施用第一級毒品罪。被告施用
    第一級毒品前後持有第一級毒品之低度行為，應為其施用第
    一級毒品之高度行為所吸收，不另論罪。被告先後多次施用
    第一級毒品海洛因之行為，時間緊接，犯罪構成要件相同，
    顯係出於概括之犯意為之，為連續犯，應依刑法第五十六條
    之規定以一罪論，並加重其刑。公訴人移請併案審理部分與
    起訴書論罪科刑部分為連續犯，屬裁判上一罪關係，依審判
    不可分之原則，亦為起訴效力所及，自為本院審理論究範圍
    ，併予敘明。爰審酌被告甲○○犯罪之動機、目的、手段、
    品行不佳，詳如前述，此有台灣台中地方法院檢察署刑案資
    料查註紀錄表一份在卷可按，被告曾有施用毒品不良素行，
    經執行完畢後，仍不知警惕，再次施用毒品，經檢察官依初
    次勒戒、觀察後無繼續施用傾向為不起訴處分確定後，仍不
    知悔改警惕，猶繼續施用毒品不輟，情節非輕，有失政府制
    定毒品危害防制條例之立法美意，本不宜寬貸，惟此乃自戕
    且容易成癮之行為，從另一角度觀察，應視同病人看待，及
    犯後已坦承犯行，態度良好等一切情狀，量處如主文所示之
    刑，以資懲儆。扣案之第一級毒品海洛因一包淨重○‧一四
    公克（空包裝重○‧二八公克），依毒品危害防制條例第二
    條之規定，屬第一級毒品，不問屬於犯人與否，爰依毒品危
    害防制條例第十八條第一項前段之規定，宣告沒收銷燬之；
    至於扣案之注射針筒一支係屬被告甲○○所有供犯施用第一
    級毒品海洛因所用之物，爰依刑法第三十八條第一項第二款
    之規定，均予以宣告沒收。又被告行為後，刑法第五十六條
    「連續數行為而犯同一之罪名者，以一罪論。但得加重其刑
    至二分之一」之規定，業經總統於九十四年二月二日公布修
    正予以刪除，並自九十五年七月一日施行。而刑法第五十六
    條刪除後，原規定之數行為而犯同一之罪名者，除有接續犯
    之情形外，應按數罪併罰之原則論處，依修正施行後刑法第
    二條第一項「行為後法律有變更者，適用行為時之法律。但
    行為後之法律有利於行為人者，適用最有利於行為人之法律
    」之規定，比較刪除前後刑法第五十六條之規定，刪除後之
    規定，並未較有利於被告，故應適用被告行為時即刪除前刑
    法第五十六條之規定論處，亦此敘明。被告行為後刑法第三
    十八條第一項第二款沒收物之規定，雖經總統於九十四年二
    月二日公布修正，並自九十五年七月一日施行，惟不論依修
    正前刑法第三十八條第一項第二款，或修正後刑法第三十八
    條第一項第二款之規定，修正前後並無有利或不利之情形，
    自不生新舊法比較之問題，依修正施行後刑法第二條第一項
    前段之規定，應依修正前刑法第三十八條第一項第二款之規
    定。
據上論斷，應依刑事訴訟法第二百九十九條第一項前段、第二百
七十三條之一第一項，毒品危害防制條例第十條第一項、第十八
條第一項前段，刑法第二條第一項前段、第十一條、修正前刑法
第五十六條、第三十八條第一項第二款，判決如主文。
中    華    民    國    98    年    8     月    17    日
                  刑事第八庭    法  官  洪俊誠
以上正本證明與原本無異。
如不服本判決，應於判決送達後十日內向本院提出上訴狀，上訴
於臺灣高等法院臺中分院(須附繕本)。
                                書記官  蕭榮峰
中    華    民    國    98    年    8     月    17    日
附錄論罪科刑實體法條文：
毒品危害防制條例第十條：
施用第一級毒品者，處六月以上五年以下有期徒刑。
施用第二級毒品者，處三年以下有期徒刑。


司法院資訊處製作；財團法人民間司法改革基金會備份。
